【裁判字號】    96,訴,5523
【裁判日期】    970128
【裁判案由】    毒品危害防制條例
【裁判全文】
臺灣高雄地方法院刑事判決              96年度訴字第5523號
公  訴  人  臺灣高雄地方法院檢察署檢察官
被      告  乙○○
                    （另案
上列被告因違反毒品危害防制條例案件，經檢察官提起公訴（96
年度毒偵字第10228 號），嗣因被告就被訴事實為有罪之陳述，
經本院告知簡式審判程序意旨，並聽取公訴人及被告之意見後，
本院合議庭裁定由受命法官獨任依簡式審判程序審理，判決如下
：
    主  文
乙○○施用第一級毒品，處有期徒刑捌月。扣案之第一級毒品海
洛因壹包（檢驗前淨重零點壹壹玖公克、檢驗後淨重零點壹零玖
公克）沒收銷燬。
    事  實
一、乙○○前於民國95年間因施用毒品案件，經本院以95年度毒
    聲字第1047號裁定送觀察、勒戒後，經評定無繼續施用毒品
    傾向，於95年7 月25日執行完畢出監，並經臺灣高雄地方法
    院檢察署檢察官於95年7 月21日以95年度毒偵字第4812號為
    不起訴處分確定。詎仍不知悔改，明知海洛因係毒品危害防
    制條例第2 條第2 項第1 款所明定之第一級毒品，不得持有
    及施用，竟於前述觀察、勒戒執行完畢釋放後之5 年內，基
    於施用第一級毒品海洛因之犯意，於96年10月27日11時30分
    許，在高雄縣大樹鄉○○村○○路國小巷1 號之水寮國小之
    廁所內，以將第一級毒品海洛因摻水置入注射針筒內施打身
    體之方式，施用第一級毒品海洛因1 次，嗣於同日11時30分
    許，因形跡可疑，為警在高雄縣大樹鄉○○村○○路298 號
    前盤查查獲，並扣得乙○○所有供施用之第一級毒品海洛因
    1 包（檢驗前淨重0.119 公克、檢驗後淨重0.109 公克），
    且經其同意採集尿液送驗，檢驗結果呈海洛因代謝物嗎啡陽
    性反應，始悉上情。
二、案經高雄縣政府警察局仁武分局報請臺灣高雄地方法院檢察
    署檢察官偵查起訴。
    理  由
一、按本件被告乙○○所犯係死刑、無期徒刑、最輕本刑為3 年
    以上有期徒刑以外之罪，其於準備程序就前揭被訴事實為有
    罪之陳述，經受命法官告知簡式審判程序之旨，並聽取其與
    公訴人之意見後，本院認無不得或不宜改依簡式審判程序進
    行之處，爰依刑事訴訟法第273 條之1 第1 項、第284 條之
    1 ，裁定本件由受命法官獨任進行簡式審判程序，合先敘明
    。
二、上開犯罪事實，業經被告乙○○於警詢、偵查及本院審理時
    坦承不諱，且被告為警查獲後，於96年10月27日12時35分許
    所採集之尿液，經送驗結果，呈嗎啡陽性反應，此有臺灣檢
    驗科技股份有限公司96年11月8 日報告編號KH2007A0000000
    號濫用藥物尿液檢驗報告、高雄縣政府警察局仁武分局九曲
    所偵辦毒品案件尿液採證檢驗對照表各1 份附卷可稽。扣案
    之疑似海洛因粉末1 包，經送請高雄市立凱旋醫院鑑定結果
    ，確為第一級毒品海洛因（檢驗前淨重0.119 公克、檢驗後
    淨重0.109 公克），此有上開醫院97年1 月3 日高市凱醫驗
    字第5905號濫用藥物成品檢驗鑑定書1 紙在卷可憑。是被告
    上揭出於任意性之自白與事實相符，應堪採為被告有罪之證
    據，則被告施用第一級毒品海洛因1 次之犯行，堪以認定。
三、被告乙○○前於95年間因施用毒品案件，經本院以95年度毒
    聲字第1047號裁定送觀察、勒戒後，經評定無繼續施用毒品
    傾向，於95年7 月25日執行完畢出監，並經臺灣高雄地方法
    院檢察署檢察官於95年7 月21日以95年度毒偵字第4812號為
    不起訴處分確定，此有本院院內索引卡紀錄表報表、臺灣高
    等法院被告前案紀錄表各1 紙在卷足參，其於前案觀察、勒
    戒執行完畢後，5 年內再犯本件施用毒品罪之事實，事證明
    確，應予依法論科。
四、核被告乙○○所為，係犯毒品危害防制條例第10條第1 項之
    施用第一級毒品罪。被告施用毒品前之持有毒品行為，本應
    以持有毒品罪論，惟持有後進而施用，其持有之低度行為應
    被施用之高度行為所吸收，故不再另論其持有毒品罪。爰審
    酌被告經觀察、勒戒執行完畢後，仍不知戒惕，無視於毒品
    對於自身健康之戕害及國家對於杜絕毒品犯罪之禁令，再次
    施用毒品，惡性非輕，然念及坦承犯行及所犯為自戕行為等
    一切情狀，量處如主文所示之刑。扣案之第一級毒品海洛因
    1 包（檢驗前淨重0.119 公克、檢驗後淨重0.109 公克），
    屬查獲之第一級毒品，爰依毒品危害防制條例第18條第1 項
    前段規定，不問屬於犯人與否，宣告沒收銷燬之；而毒品包
    裝於毒品鑑驗後仍包覆毒品，包裝袋上有微量毒品殘留，客
    觀上已與毒品無法析離，亦應依前揭規定併予沒收銷燬之。
    至於鑑驗耗損之第一級毒品海洛因，既已滅失，爰不再行諭
    知沒收銷燬。
據上論斷，應依刑事訴訟法第273 條之1 第1 項、第284 條之1
、第299 條第1 項前段，毒品危害防制條例第10條第1 項、第18
條第1 項前段，判決如主文。
本案經檢察官甲○○到庭執行職務。
中    華    民    國    97    年    1     月    28    日
                  鳳山刑事第一庭      法  官  林芳華
以上正本證明與原本無異。
如不服本判決應於收受本判決後10日內向本院提出上訴書狀，並
應敘述具體理由，如未敘述上訴理由者，應於上訴期間屆滿後20
日內補提理由書狀於本院（均須按他造當事人之人數附繕本）「
切勿逕送上級法院」。
中    華    民    國    97    年    1     月    28    日
                                      書記官  黃靖媛
附錄本案論罪科刑法條
毒品危害防制條例第10條第1項
施用第一級毒品者，處 6 月以上 5 年以下有期徒刑。


司法院資訊處製作；財團法人民間司法改革基金會備份。
